【裁判字號】    97,簡上,8
【裁判日期】    970229
【裁判案由】    贓物
【裁判全文】
臺灣士林地方法院刑事判決               97年度簡上字第8號
上  訴  人  甲○○
即  被  告
                    臺北市○○區○○街126 巷20號
上列上訴人即被告因贓物案件，不服本院96年度士簡字第1376號
，中華民國96年11月30日第一審刑事簡易判決（聲請簡易判決處
刑案號：臺灣士林地方法院檢察署96年度偵字第11703 號），提
起上訴，本院管轄之第二審合議庭判決如下：
    主  文
上訴駁回。
    事  實
一、甲○○曾因竊盜、詐欺案件，經台灣高等法院以93年度上易
    字第480 號判決判處有期徒刑6 月、2 月，應執行有期徒刑
    7 月，緩刑2 年確定。嗣因緩刑期間再犯詐欺罪，經台灣台
    北地方法院以94年度簡字第1994號判決判處有期徒刑4 月確
    定，於94年12月15日易科罰金執行完畢，前開緩刑亦遭撤銷
    。詎甲○○仍不知悔改，於96年7 月15日下午8 時許至同月
    16 日 上午8 時20分許間之某時，在台北市士林區士林夜市
    內，遇某真實姓名年籍不詳之女子站立路旁，詢問甲○○是
    否願以新台幣（下同）2,500 元購買粉紅色SONY ERICSSON
    手機1 支（該手機序號為000000000000000 號，係羅寶珠於
    96年7 月15日下午8 時許，在台北市○○區○○街5 巷4 號
    店內失竊），甲○○明知該款手機市價約1 萬元，且該手機
    並無來源證明，已心生懷疑且有預見該手機可能為來路不明
    之贓物，竟仍於殺價後以2,000 元之低價，購買該手機，縱
    因此而買得贓物，亦不違背其本意。嗣因羅寶珠報警後，經
    警調閱通聯紀錄，查知前開手機係由甲○○借用友人陳泰屹
    0000000000號SIM 卡使用，而循線查獲。
二、案經台北市政府警察局士林分局報請台灣士林地方法院檢察
    署檢察官偵查後聲請簡易判決處刑。
    理  由
一、訊據被告甲○○固坦承於前開時地，以2,000 元之代價向真
    實姓名年籍不詳之女子購入上開手機，並插入不知情之友人
    陳泰屹之0000000000號SIM 卡使用，然否認有故買贓物之犯
    行，辯稱：並不知所購買之手機為贓物，當初警察說只是侵
    占遺失物判決只判罰金刑而已，其才認罪，不知一審竟以故
    買贓物罪判處有期徒刑5 月，量刑過重云云。惟查：
（一）上開手機係羅寶珠所有，手機序號為000000000000000 號
      ，於96年7 月15日下午8 時許，在台北市○○區○○街5
      巷4 號店內失竊等情，業據被害人羅寶珠於警訊時指訴甚
      明（見偵卷第6 、7 頁）。且前述手機1 支，已由被害人
      羅寶珠立據領回，亦有贓物認領保管單1 紙在卷可稽（見
      偵卷第16頁）。而被告購入上開手機後，係插入不知情之
      友人陳泰屹之0000000000號SIM 卡使用等情，並據證人陳
      泰屹於警詢證述明確（見偵卷第11頁），且有通聯調閱查
      詢單在卷可稽（見偵卷第20至34頁）。
（二）被告雖以前詞置辯，然被告自承其明知該款手機市價約1
      萬元（見本院卷第24頁）；又被告購得之手機乃96年製造
      ，有購買資料附卷可查（見偵查卷第19頁），被告於96年
      7 月購買時尚屬新穎，然被告之購買價格僅2,000 元，與
      市價顯不相當。況據被告所稱，該出售手機之女子並無店
      面或攤位，而係站立路邊向被告詢問是否願意購買該手機
      ，且出售時並未檢附來源證明；於偵查中檢察官訊問被告
      是否懷疑手機來源？被告亦坦承「雖然怪怪的，但實在太
      漂亮了」等語（見偵卷第43頁）。綜上所述，被告非依通
      常交易通路購買手機，且以與市價顯不相當之價格低價購
      買手機，購買時亦察覺怪怪的，但僅因手機太漂亮而仍予
      購買，足見被告已預見該手機可能為來路不明之贓物，且
      縱所購買者確為贓物，亦不違背其本意。本件移送時，警
      方雖誤以為係犯侵占遺失物罪，而以法定刑僅為罰金刑之
      侵占遺失物罪移送被告；然偵查中檢察官訊問被告時，已
      告知被告涉嫌罪名為贓物罪，且問「該支手機是失竊的贓
      物是否有意見？」被告答稱「我已經還給被害人了。」檢
      察官問「是否認罪？」被告回答「我認罪」（見偵卷第44
      ）。乃被告於本院審理時辯稱不知所購買者為贓物，且辯
      稱之前以為係犯侵占遺失物罪只判罰金刑所以認罪云云，
      實難採信。
    事證明確，被告犯行洵堪認定，應予依法論科。
二、按刑法第349 條所謂贓物之認識，並不以明知之直接故意為
    限，即令對之具有概括性贓物之認識或預見而不違背其本意
    者，亦成立該罪，核被告所為，係犯刑法第349 條第2 項之
    故買贓物罪。原審以被告犯行罪證明確，並認被告係累犯應
    加重其刑，而援引刑事訴訟法第449 條第2 項前段、第454
    條第2 項、刑法第349 條第2 項、第41條第1 項前段、第47
    條第1 項規定，逕以簡易判決量處被告有期徒刑5 月，如易
    科罰金以1,000 元折算1 日，經核認事用法並無不合，量刑
    亦稱允當，應予以維持，被告上訴意旨否認犯罪及指摘原判
    決量刑過重，尚無理由，應予駁回。
據上論斷，應依刑事訴訟法第455 條之1 第1 項、第3 項、第3
68條，判決如主文。
本案經檢察官吳維雅到庭執行職務。
中    華    民    國    97    年    2     月    29    日
                  刑事第四庭審判長法  官  趙文卿
                                  法  官  高雅敏
                                  法  官  洪慕芳
以上正本證明與原本無異。
本件不得上訴。
                                  書記官  林靜枝
中    華    民    國    97    年    2     月    29    日


司法院資訊處製作；財團法人民間司法改革基金會備份。
